【裁判字號】    99,撤緩,25
【裁判日期】    990527
【裁判案由】    撤銷緩刑
【裁判全文】
臺灣基隆地方法院刑事裁定              99年度撤緩字第25號
聲  請  人  臺灣基隆地方法院檢察署檢察官
受  刑  人  甲○○
上列聲請人因受刑人違反槍砲彈藥刀械管制條例案件（臺灣宜蘭
地方法院98年度訴字第149 號判決確定），聲請撤銷緩刑之宣告
（99年度執聲字第419號），本院裁定如下：
    主  文
甲○○所受緩刑之宣告撤銷。
    理  由
一、聲請意旨略以：受刑人甲○○因違反槍砲彈藥刀械管制條例
    案件，經臺灣宜蘭地方法院於民國98年7 月20日以98年度訴
    字第149 號判決（臺灣宜蘭地方法院檢察署98年度偵字第55
    9 號），判處有期徒刑1 年10月，併科罰金新臺幣（下同）
    30,000元，罰金如易服勞役，以1,000 元折算1 日，緩刑3
    年，並應向公庫支付50,000元，該判決於98年8 月7 日確定
    。而受刑人復於緩刑期內之98年8 月10日、12日、13日、14
    日、21日、27日、同年9 月10日更犯故買贓物罪，經臺灣臺
    北地方法院於99年2 月26日以99年度易字第91號判決，各判
    處有期徒刑3 月、2 月、2 月、2 月、2 月、2 月、3 月，
    如易科罰金，均以1,000 元折算1 日，應執行有期徒刑9 月
    ，如易科罰金，以1,000 元折算1 日，該判決於99年3 月29
    日確定。受刑人前所受緩刑之宣告顯已難收其預期效果，爰
    依刑法第75條之1 第1 項第2 款規定，聲請將上述緩刑之宣
    告撤銷。
二、按緩刑之宣告應撤銷者，由受刑人所在地或其最後住所地之
    地方法院檢察官聲請該法院裁定之。刑事訴訟法第476 條定
    有明文。又「緩刑期內因故意犯他罪，而在緩刑期內受6 月
    以下有期徒刑、拘役或罰金之宣告確定者」足認原宣告之緩
    刑難收其預期效果，而有執行刑罰之必要者，得撤銷其宣告
    ，刑法第75條之1第1項第2 款固有明定。惟考其立法意旨，
    即「...二關於緩刑之撤銷，現行法第75條第1項固已設有兩
    款應撤銷緩刑之原因；至得撤銷緩刑之原因，則僅於保安處
    分章內第93條第3 項與撤銷假釋合併加以規定，體例上不相
    連貫，實用上亦欠彈性。...爰參酌上開立法例【即德國、
    奧地利現行立法例】增訂本條，於第1項分設4款裁量撤銷之
    原因，其理由如次：(一)現行關於緩刑前或緩刑期間故意犯他
    罪，而在緩刑期內受得易科罰金之有期徒刑之宣告者，列為
    應撤銷緩刑之事由，因認過於嚴苛，而排除第75條應撤銷緩
    刑之事由，移列至得撤銷緩刑事由，俾使『法官依被告再犯
    情節，而裁量是否撤銷先前緩刑之宣告』；其次，如有前開
    事由，但判決宣告拘役、罰金時，可見行為人仍未見悔悟，
    有列為得撤銷緩刑之事由，以資彈性適用，爰於第1項第1款
    、第2款增訂之。...三本條採用『裁量撤銷主義』，賦與法
    院撤銷與否之權限，特於第1 項規定實質要件為『足認原宣
    告之緩刑難收其預期效果，而有執行刑罰之必要』，供作審
    認之標準。...」 核亦足見，於上揭「得」撤銷緩刑之情形
    ，法官應依職權本於合目的性之裁量，妥適審酌被告所犯前
    後數罪間，關於法益侵害之性質、再犯之原因、違反法規範
    之情節是否重大、被告主觀犯意所顯現之惡性及其反社會性
    等情，是否已使前案原為促使惡性輕微之被告或偶發犯、初
    犯改過自新而宣告之緩刑，已難收其預期之效果，而確有執
    行刑罰之必要，此與刑法第75條第1項所定2款要件有一具備
    ，即毋庸再行審酌其他情狀，應逕予撤銷緩刑之情形，尚有
    不同。
三、經查，聲請意旨所指本件受刑人甲○○因違反槍砲彈藥刀械
    管制條例案件，經臺灣宜蘭地方法院於98年7 月20日以98年
    度訴字第149 號判決（臺灣宜蘭地方法院檢察署98年度偵字
    第559 號），判處有期徒刑1 年10月，併科罰金30,000元，
    罰金如易服勞役，以1,000 元折算1 日，緩刑3 年，並應向
    公庫支付50,000元，該判決於98年8 月7 日確定。而受刑人
    復於緩刑期內之98年8 月10日、12日、13日、14日、21日、
    27日、同年9 月10日更犯故買贓物罪，經臺灣臺北地方法院
    於99年2 月26日以99年度易字第91號判決，各判處有期徒刑
    3 月、2 月、2 月、2 月、2 月、2 月、3 月，如易科罰金
    ，均以1,000 元折算1 日，應執行有期徒刑9 月，如易科罰
    金，以1,000 元折算1 日，該判決於99年3 月29日確定等情
    ，業據本院核閱卷附之上開2 案件判決書及臺灣高等法院被
    告前案紀錄表等件查證屬實，是受刑人於緩刑期內故意再犯
    刑法第349 條第2 項之故買贓物罪，而在緩刑期內受得易科
    罰金之有期徒刑宣告確定之事實，足可認定。本院審酌受刑
    人所犯上開案件均屬故意犯罪，且受刑人明知其仍在前案緩
    刑期內，當循規蹈矩，竟仍漠視法令，不斷故買贓物，妨礙
    財物遭受侵害之人追索財物，所生危害非輕，顯見其並未因
    前開緩刑之寬典而知所警惕。是以，受刑人所受上揭緩刑之
    宣告，顯難收其預期效果，仍有執行刑罰之必要。從而聲請
    人於上開臺灣臺北地方法院99年度易字第91號判決確定後6
    個月內，聲請撤銷受刑人前揭緩刑之宣告，核與現行刑法第
    75 條 之1 第1 項第2 款規定相符，應予准許。
四、依刑事訴訟法第476條，刑法第75條之1第1項第2款，裁定如
    主文。
中    華    民    國    99    年    5     月    27    日
                  刑事第一庭法  官  劉桂金
以上正本證明與原本無異。
對於本件裁定如有不服，應於收受送達後5日內，向本院提出抗
告書狀，敘述抗告之理由，抗告於臺灣高等法院。
中    華    民    國    99    年    5     月    27    日
                            書記官  劉如純

司法院資訊處製作；財團法人民間司法改革基金會備份。
